【裁判字號】    98,家聲,929
【裁判日期】    990118
【裁判案由】    確定訴訟費用額
【裁判全文】
臺灣臺北地方法院民事裁定      98年度家聲字第929號
聲  請  人  乙○○
相  對  人  財團法人台北縣私立吳振雨林紅蓮社會福利慈善基
            金會
法定代理人  甲○○
上列當事人間請求回復繼承權事件，聲請人聲請確定訴訟費用額
，本院裁定如下：
    主  文
相對人應賠償聲請人之訴訟費用額確定為新臺幣貳仟玖佰肆拾捌
元，並自本裁定送達翌日起至清償日止，按週年利率百分之五計
算之利息。
  理  由
一、按以一訴主張數項標的者，其價額合併計算之。但所主張之
    數項標的互相競合或應為選擇者，其訴訟標的價額，應依其
    中價額最高者定之。訴之變更或追加，其變更或追加後訴訟
    標的之價額超過原訴訟標的之價額者，就其超過部分補徵裁
    判費。民事訴訟法第77條之2第1項、第77條之15第3項分別
    定有明文。次按法院未於訴訟費用之裁判確定其費用額者，
    第一審受訴法院於該裁判有執行力後，應依聲請以裁定確定
    之。依第一項確定之訴訟費用額，應於裁定送達翌日起，加
    給按法定利率計算之利息。民事訴訟法第91條第1項、第3項
    亦定有明文。
二、聲請人與相對人間請求回復繼承權事件，業經本院以97年度
    家訴字第100號、台灣高等法院98年度家上字第9號民事判決
    確定，聲請人應負擔第一、二審訴訟費用；追加之訴部分由
    相對人負擔六分之一，餘由聲請人負擔。
三、查聲請人提起回復繼承權事件，經本院調卷前揭民事卷宗審
    查後，關於第一審繳納之裁判費新台幣（下同）1萬1,593元
    ，應由聲請人負擔；而聲請人於第二審審理時，追加備位聲
    明請求相對人應給付108萬1,358元，因該追加後訴訟標的之
    價額並未超過原訴訟標的之價額（原訴訟標的價額經本院於
    98年 1月5日97年度家訴字第100號民事裁定中核定為205萬
    4,653元），故無須就其追加之訴補繳裁判費。又依台灣高
    等法院98年度家上字第9號民事判決關於訴訟費用負擔部分
    ，聲請人應負擔第二審訴訟費用；追加之訴部分由相對人負
    擔六分之一，餘由聲請人負擔，故於追加之訴之價額範圍內
    ，由相對人負擔六分之一，餘由聲請人負擔，即本件追加之
    訴之訴訟標的為108萬1,358元，應繳納1萬7,686元之裁判費
    ，其中之2,948元應由相對人負擔，餘之1萬4,738元應由聲
    請人負擔。從而，相對人應賠償聲請人之訴訟費用額為2948
    元，並自本裁定送達翌日起至清償日止，按週年利率百分之
    5計算之利息。爰裁定如主文。
中    華    民    國    99    年    1     月    18    日
                  家事法庭法  官  李維心
以上正本係照原本作成
如不服本裁定應於送達後10日內向本院提出抗告狀，並繳納抗告
費新臺幣1,000元
中    華    民    國    99    年    1     月    18    日
                          書記官  譚鈺陵

司法院資訊處製作；財團法人民間司法改革基金會備份。
